【裁判字號】    97,訴,1248
【裁判日期】    980611
【裁判案由】    毒品危害防制條例等
【裁判全文】
臺灣桃園地方法院刑事判決              97年度訴字第1248號
公  訴  人  臺灣桃園地方法院檢察署檢察官
被      告  丙○○
                      套房（
選任辯護人  羅美玲律師
上列被告因違反毒品危害防制條例等案件，經檢察官提起公訴（
九十七年度偵緝字第一五五○、第一五五一號），本院判決如下
：
    主  文
丙○○後備軍人意圖避免召集處理，居住處所遷移，無故不依規
定申報，致使教育召集令無法送達，處有期徒刑貳月。又販賣第
二級毒品，處有期徒刑柒年肆月，未扣案販賣毒品所得新臺幣壹
仟元沒收，如全部或一部不能沒收時，以其財產抵償之。又販賣
第二級毒品，處有期徒刑柒年肆月，未扣案販賣毒品所得新臺幣
伍佰元沒收，如全部或一部不能沒收時，以其財產抵償之。應執
行有期徒刑拾肆年捌月，未扣案販賣毒品所得新臺幣壹仟伍佰元
沒收，如全部或一部不能沒收時，以其財產抵償之。
    事  實
一、丙○○明知其係後備軍人，於民國96年8 月間某日前之戶籍
    及原住地均為桃園縣中壢市○○○路○段115號，竟意圖避免
    召集處理，於96年8 月間某日遷出上開處所無故不依規定申
    報，致使桃園縣後備指揮部所核發，指定應於96年10月16日
    前往苗栗縣頭份鎮斗煥199之1號斗煥坪營區報到之教育召集
    令雖由居住於上址之曾金松簽收，惟因丙○○行方不明而無
    法送達。
二、丙○○明知甲基安非他命為毒品危害防制條例第二條第二項
    第二款所規定之第二級毒品，不得持有、販賣，竟基於販賣
    第二級毒品甲基安非他命以營利之犯意，於95年8 月15日下
    午2 時56分許，以其所使用搭配門號0000000000號之行動電
    話一支作為聯絡工具，接聽甲○○以00-0000000號公司電話
    撥打至其上開行動電話，表示欲向丙○○購買「一張」即新
    臺幣（下同）一千元之甲基安非他命（起訴書誤載為安非他
    命），經丙○○應允後，甲○○於翌日下班時間依約前往丙
    ○○位於桃園縣中壢市○○○街11號4 樓居處，由丙○○交
    付甲基安非他命一包予甲○○並收取販毒價款一千元。嗣於
    95年8 月17日上午11時41分及43分許，甲○○第二次以上述
    公司電話與丙○○前開行動電話聯繫，並向丙○○表示要再
    購買「一張」即一千元之甲基安非他命，經丙○○應允後，
    甲○○依約於當日晚間某時前往丙○○上述居處，由丙○○
    交付甲基安非他命一包予甲○○，惟甲○○並未當場給付一
    千元之購毒價金，而係徵得丙○○之同意改日再行給付，嗣
    某真實姓名不詳之成年女子遂於同年月17日晚間9 時15分許
    ，以丙○○上述行動電話與甲○○使用之0000000000號行動
    電話聯繫，欲向甲○○催討本次購買甲基安非他命之價金一
    千元，然甲○○僅能先交付五百元，餘款五百元迄今未支付
    。嗣因甲○○涉嫌施用毒品為警逮捕，供出曾向丙○○購買
    毒品，並經比對監聽丙○○上開門號之譯文後，始循線查悉
    上情。
三、案經桃園縣後備指揮部移送暨臺灣桃園地方法院檢察署檢察
    官自動檢舉偵查起訴。
    理  由
甲、證據能力：
壹、按被告以外之人於審判外之言詞或書面陳述，除法律有規定
    者外，不得作為證據。被告以外之人於檢察事務官、司法警
    察官或司法警察調查中所為之陳述，與審判中不符時，其先
    前之陳述具有較可信之特別情況，且為證明犯罪事實存否所
    必要者，得為證據，刑事訴訟法第一百五十九條第一項、第
    一百五十九條之二分別定有明文。所謂「具有較可信之特別
    情況」，應係指該被告以外之人於檢察事務官、司法警察官
    或司法警察調查中所為之陳述，與審判中不符，而其先前之
    陳述，從客觀上之環境或條件等情況加以觀察，有足以取代
    審判中經反對詰問之可信性保證者而言（最高法院九十六年
    度台上字第五九七九號判決要旨參照）。經查，證人甲○○
    於警詢之證述，係被告丙○○以外之人於審判外之陳述，屬
    傳聞證據，且辯護人已就上開證述之證據能力表示爭執（見
    本院卷98年2月13日準備程序筆錄第3 頁、98年5月14日審判
    筆錄第5 頁），雖證人甲○○於警詢時證稱：其在95年8、9
    月份曾到被告當時租住之處所，向被告購買各一千元之毒品
    甲基安非他命等語，核與其於本院審理時改稱：其是想請被
    告協助向上游調毒品甲基安非他命云云明顯不符，惟本院審
    酌該陳述作成之狀況，及本案除證人甲○○在警詢時所為陳
    述外，尚有其在檢察官訊問時具結後所為具有證據能力之證
    述可供作為證據（詳後述），故證人甲○○在警詢時所為之
    證述，非屬除該項傳聞證述外，已無從再就同一供述取得與
    其審判外陳述之相同供述內容，倘以其他證據代替，亦無從
    達到同一目的之情形之「必要性」要件，核與前述刑事訴訟
    法第一百五十九條之二所定情形不符，復查無其他得例外取
    得證據能力之法律依據，是證人甲○○於警詢時所為證述即
    無證據能力，不得作為本案論罪之依據。
貳、按被告以外之人於偵查中向檢察官所為之陳述，除顯有不可
    信之情況外，得為證據，刑事訴訟法第一百五十九條之一第
    二項定有明文。又現行刑事訴訟法對於詰問制度之設計，以
    同法第一百六十六條以下規定之交互詰問為實踐，屬於人證
    調查證據程序之一環，與證據能力係指符合法律所規定之證
    據適格，而得成為證明犯罪事實存在與否之證據資格，性質
    上並非相同。偵查中檢察官為蒐集被告犯罪證據，訊問證人
    旨在確認被告嫌疑之有無及內容，與審判期日透過當事人之
    攻防，調查人證以認定事實之性質及目的，尚屬有別。偵查
    中訊問證人，法無明文必須傳喚被告使之得以在場，刑事訴
    訟法第一百八十四條第二項亦僅規定因發見真實之必要，得
    命證人與被告對質，是檢察官偵查中雖未命證人與被告對質
    ，尚非違法。此項未經被告對質之被告以外之人於偵查中向
    檢察官所為之陳述，依刑事訴訟法第一百五十九條之一第二
    項之規定，原則上屬於法律規定為有證據能力之傳聞證據，
    於例外顯有不可信之情況，始否定其得為證據。當事人若主
    張其顯有不可信之情形者，本乎當事人主導證據調查原則，
    自應負舉證責任，否則，被告以外之人向檢察官所為之陳述
    ，毋庸另為證明，即得作為認定被告犯罪之證據（最高法院
    九十七年度台上字第三三六九、九十六年度台上字第五六八
    四號判決要旨參照）。經查，證人甲○○於偵查中向檢察官
    所為之證述，對被告亦屬傳聞證據，且辯護人對上開證述之
    證據能力表示爭執，已如前述，惟被告及辯護人並未具體指
    明前開證述有何顯有不可信之情況存在及指出可供本院調查
    之證據，揆諸上開說明，證人甲○○於偵查中向檢察官所為
    之證述自應認為有證據能力。
參、按被告以外之人於審判外之陳述，雖不符刑事訴訟法第一百
    五十九條之一至第一百五十九條之四之規定，而經當事人於
    審判程序同意作為證據，法院審酌該言詞陳述或書面陳述作
    成時之情況，認為適當者，亦得為證據；當事人、代理人或
    辯護人於法院調查證據時，知有刑事訴訟法第一百五十九條
    第一項不得為證據之情形，而未於言詞辯論終結前聲明異議
    者，視為有前項之同意，刑事訴訟法第一百五十九條之五定
    有明文。又刑事訴訟法第一百五十九條第一項立法意旨，乃
    在於確保被告之反對詰問權。同法第一百五十九條之五規定
    之立法意旨，則在於確認當事人對於傳聞證據有處分權，得
    捨棄反對詰問之權利，同意傳聞證據可作為證據。惟因刑事
    訴訟制度尚非採澈底之當事人進行主義，乃又限制以法院認
    為適當者，始得為證據。因此，當事人同意或依法視為同意
    某項傳聞證據作為證據使用者，實質上即表示有反對詰問權
    之當事人已捨棄其權利，如法院認為適當者，不論該傳聞證
    據是否具備刑事訴訟法第一百五十九條之一至第一百五十九
    條之四所定情形，均容許作為證據（最高法院九十七年度台
    上字第六一六二號判決要旨參照）。經查，對公訴人提出之
    其餘供述證據，被告及辯護人並不爭執其證據能力，且迄本
    案言詞辯論終結前，對上開證據均表示沒有意見（見本院卷
    98年2月13日準備程序筆錄第3頁、98年5 月14日審判筆錄第
    5至8頁），本院審酌上開證據資料製作時之情況，尚無違法
    不當及證明力明顯過低之瑕疵，亦認為以之作為證據應屬適
    當，揆諸前開規定及說明，認前揭證據資料均有證據能力。
    至其餘非供述證據，本院查無有何違反法定程序取得之情形
    ，應認有證據能力。
乙、認定犯罪事實所憑證據及理由：
壹、違反妨害兵役治罪條例部分：
    就事實欄一所示之犯罪事實，業據被告於偵查及本院訊問時
    坦承不諱（見九十六年度偵緝字第一五五○號卷第16頁，本
    院卷98年5月14日審判筆錄第8頁），並經曾與被告設籍及居
    住於同一處所之證人即被告之父曾金松於96年11月11日警詢
    時證稱：我兒子丙○○大概有三個多月都沒有回家了，因為
    他被通緝怕被警察抓，我有打電話給他，但他都沒有接聽電
    話等語（見九十六年度偵字第三○五一四號卷第5至6頁）在
    卷可稽，足見被告自96年8 月間某日起即已遷出其住所且未
    依規定申報，而被告於臺灣桃園地方法院檢察署九十五年度
    毒偵字第五四五一號毒品危害防制條例案件偵查中，因檢察
    官拘提無著，嗣由同署檢察長依法發布通緝，益徵被告為免
    遭緝獲，斷無依規定申報其所遷移之居住處所，並按教育召
    集令指定日期報到而使自己被緝獲之可能，是被告有避免召
    集處理之意圖甚明。此外，並有教育召集令回執、桃園縣後
    備指揮部列管後備軍人參加召集未按戶籍地居住亦未申報戶
    籍遷移調查表及陸軍裝甲兵訓練指揮部暨裝甲兵學校96年10
    月30日函附陸軍裝甲兵學校後備旅步一營96年教育召集未報
    到人員名冊（見九十六年度偵字第三○五一四號卷第3 頁、
    第7至9頁）附卷可稽，堪信被告之自白與事實相符。準此，
    本件就被告所犯違反妨害兵役治罪條例部分之事證已臻明確
    ，此部分犯行堪予認定，應依法論科。
貳、販毒第二級毒品甲基安非他命部分：
一、訊據被告丙○○矢口否認有事實欄二所示販賣第二級毒品甲
    基安非他命之犯行，辯稱：甲○○於95年8 月15打電話來是
    想與伊平分並一同施用毒品甲基安非他命，第二次電話連絡
    則是想與伊合資向藥頭購買毒品甲基安非他命云云。經查：
（一）被告販賣毒品甲基安非他命之犯罪事實，業據證人甲○○
      於偵查中具結證稱：我於95年8 月向丙○○購買甲基安非
      他命，都買一千元，我是撥打0000000000號電話聯絡丙○
      ○，我去丙○○中壢市○○○街住處樓下拿，共買二次。
      95年8月15日下午2時56分許及同月17日上午11時41分許、
      11時43分許之監聽譯文是我向丙○○購買毒品之紀錄，我
      會用我公司00-0000000號電話打給丙○○拿毒品。8 月15
      日及17日監聽譯文是我向被告買毒品通話內容，8 月15日
      是我用一千元跟被告買甲基安非他命一小包，8 月17日的
      通話，「一張」是指一千元等語（見九十五年度毒偵字第
      五四五一號卷第82頁，九十六年度偵緝字第一五五一號卷
      第68至69頁），暨其在本院審理時證稱：九十六年度偵緝
      字第一五五一號卷第33頁監聽譯文（即95年8 月15日通話
      ）是我撥打被告使用之0000000000號電話與被告連絡，譯
      文中Ｂ是我，Ａ是指被告，那一次我在隔天下班過去有拿
      到一千元的甲基安非他命，我是去丙○○家拿的。95月8
      月17日上午11時41分47秒及11時43分36秒的通話，也是我
      跟被告拿一千元的毒品甲基安非他命，但錢要先欠著，那
      一天我也有拿到甲基安非他命。95年8月17日晚間9時15分
      許，有一個女生打電話給我，就是要催促我毒品的錢，最
      後這一筆有給五百元，剩下五百元印象是先欠著等語（見
      本院卷98年3月10日審判筆錄第14至18頁，同年5月14日審
      判筆錄第4至4頁）明確，另佐以被告使用之門號00000000
      00號電話監察譯文，證人甲○○以其公司之00-0000000號
      電話撥打被告上開受監察之電話與被告連絡，二人間確有
      如下之對話（見九十六年度偵緝字第一五五一號卷第32、
      33頁）：
      1.95年8月15日下午2時56分37秒許（譯文誤載為11時41分
        47秒）（Ａ：被告丙○○；Ｂ：證人甲○○）
        Ｂ：「喂！老板」
        Ａ：「嗯」
        Ｂ：「我大凱」
        Ａ：「嗯」
        Ｂ：「這是公司電話啦！不要敏感啦」
        Ａ：「嗯」
        Ｂ：「ㄟ你那邊方便嗎」
        Ａ：「幹嘛」
        Ｂ：「我想跟你先拿個一張」
        Ａ：「好，你來再…」
      2.95年8 月17日上午11時41分47秒許（Ａ：被告丙○○；
        Ｂ：證人甲○○ ）
        Ａ：「喂」
        Ｂ：「老板，我大凱」
        Ｂ：「沒有，老板你方便嗎」
        Ａ：「幹嘛」
        Ｂ：「呵，呵，呵，要拿東西啦」
        Ａ：「好啊」
        Ｂ：「好，OK」
        Ａ：「好」
      3.95年8 月17日上午11時43分36秒許（Ａ：被告丙○○；
        Ｂ：證人甲○○）
        Ｂ：「老板，歹勢，再給你打擾一下」
        Ａ：「嗯」
        Ｂ：「可以跟你拆一張嗎？我晚上拿錢給你」
        Ａ：「嗯，好，好」
        Ｂ：「不好意思」
        Ａ：「好」
        Ｂ：「我現在過去可以嗎」
        Ａ：「好」
        Ｂ：「好，現在過去啊，謝謝」
      暨同月17日晚間9 時15分45秒許，一名真實姓名不詳之成
      年女子以被告上開行動電話與證人甲○○聯絡，並向證人
      甲○○詢問晚上是否方便還錢等語，足見95年8 月15日及
      17日被告確有接聽證人甲○○欲購買毒品甲基安非他命之
      電話，並已完成交付毒品甲基安非他命及收取證人甲○○
      所支付之購毒價金各一千元及五百元等交易行為。此外，
      並有臺灣桃園地方法院檢察署95年7 月31日95年乙○惟露
      聲監字第000839號通訊監察書及電話附表、被告使用之00
      00000000號門號電話通聯紀錄（見九十五年度毒偵字第五
      四五一號卷第99至100 頁、九十六年度偵緝字第一五五一
      號卷第34至35頁）附卷足佐。稽上各端，堪認被告確有事
      實欄二所示兩次販賣第二級毒品甲基安非他命予證人甲○
      ○之行為無訛。
（二）被告雖以上開情詞置辯，然被告所稱證人甲○○撥打電話
      之目的分別為欲與其共同施用毒品及欲與其合資購買毒品
      云云，均與證人甲○○於本院審理時具結證稱：撥打電話
      給被告之目的係請被告調貨云云（見本院卷98年3 月10日
      審判筆錄第21至22頁），完全不同。且被告對其與證人甲
      ○○如何合資乙節，於本院審理時先供稱：甲○○說他想
      買二千元，但他身上只有一千元，我身上有二千元，所以
      我們欠藥頭一千元云云（見本院卷98年3 月10日審判筆錄
      第9 至10頁），旋又改稱：我們是跟藥頭碰面後才說只有
      三千元，藥頭不願讓我們欠錢云云（見本院卷98年3 月10
      日審判筆錄第10頁），後再改稱：甲○○又說要追加一千
      元，他是在我們聯絡好後在他要到我家的路上說的，甲○
      ○第一通電話講好要合資買三千元，欠藥頭一千元的部分
      是我自己亂講的云云（見本院卷98年3 月10日審判筆錄第
      11至12頁），足見被告就其與證人甲○○究係以多少金額
      合資、如何約定合資等重要情節，所述一再反覆，甚至於
      當庭承認其有供述不實之情，益徵被告上開所辯不足採信
      。
（三）至證人甲○○於本院審理時雖曾證稱卷附監察譯文所示之
      兩次通話，是其向被告調貨云云，然證人甲○○於偵查中
      係具結證述：95年8月15日下午2時56分許及同月17日上午
      11時41分許、11時43分許之監聽譯文是我向丙○○購買毒
      品之紀錄等語，已如前述，且細查上開監察譯文全文，證
      人甲○○並無隻字片語提及要請被告調貨，而被告未向證
      人甲○○表示將向藥頭詢問後再予回復，反係直接允諾交
      易，是證人甲○○於本院審理時所為請被告調貨之證述，
      自非可採。再者，參酌證人甲○○於本院審理時結證稱：
      我可以區別請人幫忙調貨與向人買安非他命是不同意思，
      我請被告我調貨，就是請他幫我問他的上游，我在警局時
      說是向阿男及彭弟購買，是因為我知道我打電話給阿男及
      彭弟時，他們身上就有，所以我認為是向他們購買等語（
      見本院卷98年3 月10日審判筆錄第19、20、22頁），足見
      證人甲○○確能明確區分請被告代為調取毒品與向被告購
      買毒品二者間之不同，稽此益徵證人甲○○於偵查中之證
      述內容，係指其直接向被告購買毒品，而非請被告代為調
      貨之意，此由證人甲○○於本院審理時具結證稱：依監察
      譯文所示，我跟被告提到要毒品時，被告直接回答好，並
      沒有先跟我表示要問藥頭，應該是他已經拿好了，所以他
      交付給我的毒品，不是接到我的電話後，才去跟藥頭調毒
      品來給我的。95年8 月17日之通話，被告拿給我的毒品也
      是他自己本身就有的毒品等語（見本院卷98年3 月10日審
      判筆錄第15頁，98年5月14日審判筆錄第3頁），亦可得明
      證。酌上各情，足認證人甲○○於本院審理時所為請被告
      調貨之證述，應係迴護被告之詞，不足採信。
（四）辯護人雖質以：依被告所使用之門號0000000000號電話監
      聽譯文節文觀之，於95年8月15日下午2時23分38秒許有某
      不知名之人氏與被告聯絡，表示要拿毒品給被告，足見販
      賣第二級毒品甲基安非他命者另有其人云云。惟依上開電
      話監察譯文節文所示，上述通話內容僅表示要拿毒品予被
      告，但未表示毒品種類、數量為何，及其交付原因是基於
      販賣、轉讓或其他原因，是辯護人所謂販賣者另有其人云
      云，尚嫌速斷。又該通電話係在證人甲○○與被告連絡之
      前，且節文內容亦未提及交付該批毒品與證人甲○○有何
      關連性，益徵辯護人上開推論，尚乏依據。
二、綜上所述，被告上開所辯僅係飾卸之詞，要無足採，本件就
    事實欄二所示之犯行，事證明確，被告此部分犯行堪以認定
    ，應依法論科。
丙、論罪科刑：
壹、按販賣毒品罪，並不以販入後復行賣出為必要，只須以營利
    為目的，將毒品販入或賣出，有一於此，其犯罪即告成立，
    （最高法院九十一年度台上字第二○四八號判決意旨參照）
    。查被告與證人甲○○於95年8 月15日及17日於電話中議妥
    買賣甲基安非他命之金額後，被告隨即依約交付甲基安非他
    命予證人甲○○，已如前述，是被告兩次所為均己該當於販
    賣毒品之行為無訛。又參酌前述門號0000000000號電話監聽
    譯文節文所示，被告於95年8月12日晚間7時45分06秒許及同
    日8 時12分35秒許，曾以前述電話向他人詢問有無半個「硬
    的」（即甲基安非他命），該他人回電表示半個要「四三」
    （即四萬三千元），然被告於同日晚間8 時16分09秒以電話
    向某真實姓名不詳之人報價時，係表示「半個四萬六」等語
    （見九十五年度毒偵字第五四五一號卷第58頁），足見被告
    轉手間已有三千元之利潤。況甲基安非他命為毒品危害防制
    條例第二條第二項第二款所稱之第二級毒品，而販賣毒品係
    政府嚴予查緝之違法行為，且每次買賣之價量，亦隨時按雙
    方關係之深淺、當時之資力、需求程度及對行情之認知等因
    素，機動調整，因之販賣之利得，除經被告坦承或有帳冊明
    確記載價量外，委難知其實情。是縱未查得販賣毒品所賺取
    之實際差價，但除別有事證，足認係按同一價格轉讓，確未
    牟利之情形外，尚難執此認其無營利之圖，致知過坦承者難
    辭重典，飾詞否認者反得逞僥倖，而失情理之平。再以現今
    警方雷厲查緝毒品，已使毒品不易取得且物稀價昂，而被告
    與證人甲○○間並非親故至交，苟無利可圖，當無甘冒被取
    締移送法辦判處重刑之危險，而願以平價提供價值數千元之
    毒品予證人甲○○之理，是被告有從中賺取買賣價差牟利之
    意圖及行為，應屬合理之認定。
貳、核被告丙○○就事實欄一所為，係犯妨害兵役治罪條例第十
    條第一項第三款、第三項之罪，應依同條例第六條第一項科
    刑。
參、又核被告就事實欄二所為，均係犯毒品危害防制條例第四條
    第二項之販賣第二級毒品罪。被告於95年8 月15日及17日二
    次賣出前持有第二級毒品之低度行為，均應為販賣之高度行
    為所吸收，均不另行論罪。
肆、被告所為上開妨害兵役治罪條例之犯行，與二次販賣第二級
    毒品之犯行，犯意各別，行為互殊，應分論併罰。
伍、爰審酌被告為役齡男子，應受徵召服兵役，竟意圖卸免依法
    律服兵役之憲法義務，造成國防安全兵力徵集空隙，及其不
    思循正途工作，鋌而走險從事販賣甲基安非他命之行為，對
    社會治安及國人身心健康之危害非微，兼衡其所販賣之毒品
    甲基安非他命之金額等犯罪情節，暨其犯後態度等一切情狀
    ，分別量處如主文所示之刑，並定其應執行之刑。
陸、按犯第四條之罪者，其供犯罪所用或因犯罪所得之財物，均
    沒收之，如全部或一部不能沒收時，追徵其價額或以其財產
    抵償之，毒品危害防制條例第十九條第一項定有明文。查被
    告於95年8 月15日及同年月17日因販賣毒品甲基安非他命予
    證人甲○○所收取之一千元、五百元，雖未扣案，惟既屬被
    告販賣第二級毒品甲基安非他命所得販物，自應依上開規定
    沒收，如全部或一部不能沒收時，以其財產抵償之。又被告
    雖利用未扣案之門號0000000000號SIM 卡一張及所搭配使用
    之行動電話一支作為販賣毒品甲基安非他命之聯絡工具，然
    該門號SIM 卡登記名義人係南屏電信股份有限公司（見九十
    六年度偵緝字第一五五一號卷第40頁），且無證據足以證明
    上開門號所搭配使用之行動電話一支為被告所有，是門號00
    00000000號SIM 卡一張及所搭配之行動電話一支即乏沒收之
    依據，附此敘明。
據上論斷，應依刑事訴訟法第二百九十九條第一項前段，妨害兵
役治罪條例第十條第一項第三款、第三項、第六條第一項，毒品
危害防制條例第四條第二項、第十九條第一項，刑法第十一條前
段、第五十一條第五款，判決如主文。
本案經檢察官周芝君到庭執行職務。
中    華    民    國    98    年    6     月    11    日
                  刑事第十二庭審判長法  官  魏于傑
                                    法  官  許雅婷
                                    法  官  李文娟
以上正本證明與原本無異。
如不服本判決應於收受判決後10日內向本院提出上訴書狀，並應
敘述具體理由；其未敘述上訴理由者，應於上訴期間屆滿後20日
內向本院補提理由書（均須按他造當事人之人數附繕本）「切勿
逕送上級法院」。
                                    書記官  蕭秀蓉
中    華    民    國    98    年    6     月    11    日
附錄本案論罪科刑法條全文：
妨害兵役治罪條例第十條第一項、第三項、
妨害兵役治罪條例第六條第一項
修正前毒品危害防制條例第四條第二項


司法院資訊處製作；財團法人民間司法改革基金會備份。
